【裁判字號】    97,審易,127
【裁判日期】    970303
【裁判案由】    竊盜
【裁判全文】
臺灣高雄地方法院刑事判決             97年度審易字第127號
公  訴  人  臺灣高雄地方法院檢察署檢察官
被      告  乙○○
                    （另案於台灣高雄第二監獄執行中）
上列被告因竊盜案件，經檢察官提起公訴（97年度偵字第113 號
），嗣因被告於準備程序進行中就被訴事實為有罪陳述，經告知
簡式審判程序之旨、並聽取當事人之意見後，本院裁定進行簡式
審判程序並判決如下：
    主  文
乙○○共同攜帶兇器竊盜，累犯，處有期徒刑柒月。扣案之螺絲
起子壹支、棉製手套及黃色帆布袋各壹只均沒收。
    事  實
一、乙○○前因違反毒品危害防制條例案件，經本院94年度訴字
    第2704號判決判處有期徒刑9 月確定，於民國96年1 月14日
    縮刑期滿執行完畢。詎其猶不知悛悔，竟與某年籍姓名不詳
    、綽號「花花」之成年女子（以下稱「花花」）共同基於意
    圖為自己不法所有之犯意聯絡，於96年10月31日23時許，偕
    同騎乘乙○○之祖父王迺丁所有車牌號碼VYN-857 號輕型機
    車，前往設於高雄縣鳳山市○○路264 號之「彰化銀行三民
    分行」前，分別推由「花花」在旁負責把風，另由乙○○手
    持其自備客觀上足對人之生命、身體、安全構成威脅，可作
    為兇器使用之螺絲起子1 支，用以竊取該公司在上址所裝設
    之銅製止滑條共計5 條而既遂。嗣因渠2 人得手後欲離開現
    場之際，旋遭巡邏員警發現而乘隙逃逸，並將前開銅製止滑
    條5 條，乙○○所有供前揭犯罪所用之前開螺絲起子1 支、
    棉製手套及黃色帆布袋各1 只暨前開輕型機車1 部等物品遺
    留於現場，進而為警循線查悉上情。
二、案經高雄縣政府警察局鳳山分局報請臺灣高雄地方法院檢察
    署檢察官偵查起訴。
    理  由
一、本件被告乙○○所犯係刑法第321 條第1 項第3 款加重竊盜
    既遂罪，其法定刑為死刑、無期徒刑、最輕本刑為3 年以上
    有期徒刑以外之罪，於準備程序進行中被告就被訴事實為有
    罪陳述，由法官告知簡式審判程序要旨並聽取其與公訴人之
    意見，經被告同意適用簡式審判程序後，本院亦認無不得或
    不宜改依簡式審判程序進行之處，爰依刑事訴訟法第273 條
    之1 第1 項、第284 條之1 規定裁定進行簡式審判程序，合
    先敘明。
二、前揭犯罪事實，業經證人甲○○、陳檡賢2 人於警詢中證述
    綦詳，並有現場照片6 幀及贓物認領保管單1 紙在卷可稽，
    另扣得被告所有供本件犯罪所用之螺絲起子1 支與棉製手套
    、黃色帆布袋各1 只等物品可資憑佐，復據被告於本院審理
    中坦認上情不諱，足徵被告之自白核與事實相符，堪予採信
    。按刑法第321 條第1 項第3 款攜帶兇器加重竊盜罪係以行
    為人攜帶兇器為其加重條件，此所謂兇器，其種類並無限制
    ，凡客觀上足對人之生命、身體、安全構成威脅，具有危險
    性之兇器均屬之；且祇須行竊時攜帶此種具有危險性之兇器
    為已足，並不以攜帶之初即有行兇之意圖為必要。查本件扣
    案被告所有之螺絲起子長度約14公分、前端為鐵製且尖銳、
    可供單手握持一節，業據被告於本院審理中供承在卷，是該
    螺絲起子若用以攻擊人體，勢將造成人身傷害，綜此足認被
    告所持前開螺絲起子客觀上可對人之生命、身體、安全構成
    威脅，具有危險性，要屬刑法第321 條第1 項第3 款所定之
    兇器無訛。揆諸前揭說明，被告攜帶客觀上可為兇器之螺絲
    起子進而著手實施前揭竊盜犯行，業已該當刑法攜帶兇器加
    重竊盜罪之構成要件甚明。職是，本件事證明確，被告犯行
    洵堪認定，應依法論科。
三、核被告乙○○所為，係犯刑法第321 條第1 項第3 款加重竊
    盜既遂罪。被告與「花花」就上開犯行彼此間具有犯意聯絡
    及行為分擔，應論以共同正犯。再者，被告前因違反毒品危
    害防制條例案件，經本院94年度訴字第2704號判決判處有期
    徒刑9 月確定，於96年1 月14日縮刑期滿執行完畢等情，有
    台灣高等法院被告前案記錄表1 件在卷足憑，是其前受有期
    徒刑執行完畢後、5 年內故意再犯本件法定刑為有期徒刑以
    上之罪，應論以累犯並加重其刑。爰審酌被告不思以己力謀
    生、反貪圖不勞而獲，任意竊取他人財物，並兼衡其品行、
    生活狀況、智識程度，與所竊財物價值甚微，且事後尚知坦
    承全部犯行、態度良好等一切情狀，酌情量處如主文所示之
    刑，以資懲儆。此外，扣案螺絲起子1 支與棉製手套、黃色
    帆布袋各1 只俱係被告所有且供本件犯罪所用之物，爰均依
    刑法第38條第1 項第2 款規定宣告沒收之。
據上論斷，應依刑事訴訟法第273 條之1 第1 項、第299 條第1
項前段，刑法第321 條第1 項第3 款、第28條、第47條第1 項、
第38條第1 項第2 款，判決如主文。
中    華    民    國    97    年     3    月    3     日
                  刑事第七庭  法  官 陳明呈
以上正本證明與原本無異。
如不服本判決應於收受本判決後10日內向本院提出上訴書狀，並
應敘述具體理由，如未敘述上訴理由者，應於上訴期間屆滿後20
日內補提理由書狀於本院（均須按他造當事人之人數附繕本）「
切勿逕送上級法院」。
中    華    民    國    97    年    3     月    7     日
                              書記官 林明忠
附錄本判決論罪科刑之法條：
中華民國刑法第321條
犯竊盜罪而有左列情形之一者，處6 月以上、5 年以下有期徒刑
：
  一、於夜間侵入住宅或有人居住之建築物、船艦或隱匿其內而
      犯之者。
  二、毀越門扇、牆垣或其他安全設備而犯之者。
  三、攜帶兇器而犯之者。
  四、結夥三人以上而犯之者。
  五、乘火災、水災或其他災害之際而犯之者。
  六、在車站或埠頭而犯之者。
前項之未遂犯罰之。


司法院資訊處製作；財團法人民間司法改革基金會備份。
